### STACK

- React JS
- Typescript
- Tailwind CSS
- Javascript
- PHP Laravel
- VUE JS
- Redux JS
- SASS
- Node JS
- PostgreSQL
- Express JS
- Scrum (JIRA)

Soy un programador con fuertes habilidades blandas, destacando en comunicación, trabajo en equipo, adaptabilidad a los cambios, liderazgo, autodidacta y más. Poseo experiencia sólida en HTML5, CSS3, JavaScript, Tailwind y ReactJS, especializándome en desarrollo web front-end y creación de interfaces interactivas de alto rendimiento.

### CONTACTO



<u>Portafolio</u>



+57 3212159041



edwar.leon.m@gmail.com



<u>LinkedIn</u>

### **HABILIDADES BLANDAS**

Liderazgo

Comunicación

Adaptabilidad a los cambios

Autodidacta

Trabajo en equipo

## **IDIOMAS**

Inglés B1

Español Nativo

# LEÓN EDWAR

### FULL STACK DEVELOPER

## **EDUCACIÓN**

#### **MAYO 2023 - ACTUALIDAD**

#### Full Stack Web Developer - Academio

Alumno destacado en los módulos de fundamentos y React Js, creación de proyectos con bases sólidas en los front-end stacks. Link del certificado <u>aquí</u>.

#### **ABRIL 2022 - SEPTIEMBRE 2022**

#### WEB DEVELOPER - Alura (ONE)

Link del certificado <u>aquí</u>.

### **EXPERIENCIA**

#### **NOVIEMBRE 2023 - ACTUALMENTE**

Kaba Clubs

#### LIDER TÉCNICO - FRONTEND DEV

Liderar un equipo multifuncional para crear soluciones innovadoras. Implementar metodologías ágiles usando Jira(Scrum), optimizar procesos y guiar proyectos exitosos, demostrando habilidades técnicas y de gestión superiores. Programar y maquetar las vistas del portal de vendedores.del e-commerce

#### **AGOSTO 2023 - ENERO 2024**

Linde

#### **COORDINADOR LOGÍSTICO**

Asegurar el transporte nacional de vehículos con gases vitales como Argón, Oxígeno, CO2 y Nitrógeno para empresas alimentarias y hospitales. Supervisar horarios de conductores y rastreo satelital de vehículos, garantizando entregas precisas.

#### **ABRIL 2022 - FEBRERO 2023**

SUPERVISOR DE OPERACIONES IBM

Atlantic OI

- Liderar equipo de 40 BackOffice para la campaña de IBM.
- reporte de resultados.
- KPI's.
- indicadores de calidad.
- Entrega de informes.
- Aumento de la gestión por BackOffice de 12 gestiones a 60.
- Aumento de indicador de calidad de 45% a 85%.

## AGOSTO 2015 - DICIEMBRE 2021 Innovacryl - LD

### **ADMINISTRADOR**

- Administrar y manejar páginas web.
- Maquetación de páginas web.
- Diseño y desarrollo de páginas web.

### **PROYECTOS**

#### **E-COMMERCE - PORTAL USUARIOS**

- Aplicación de registro y control de compras de productos y servicios en el e-commerce Kaba Clubs, gestionando refunds y procesos de compras y demás...
- Para este proyecto se usó React Js, Tailwind, Redux Js, Git, consumo de API, Laravel.

#### **POKEDEX**

- Aplicación web para la búsqueda de pokemones y conocer sus habilidades y estadísticas.
- Para este proyecto se usó React Js, Tailwind, Redux Js, Git, consumo de API.
- Link Repositorio, Link del proyecto

#### **RICK AND MORTY APP**

- Aplicación web para la búsqueda de los personajes de la serie y conocer su origen y estado.
- Para este proyecto se usó React Js, Tailwind, Redux Js, Git, consumo de API.
- <u>Link Repositorio</u>, <u>Link del proyecto</u>